臺灣臺北地方法院刑事判決
110年度審易字第2228號
公  訴  人  臺灣臺北地方檢察署檢察官
被      告  何芷芸



上列被告因妨害名譽案件，經檢察官提起公訴（110年度調偵緝
字第127號）後，被告於本院審理中就被訴事實為有罪之陳述，
經檢察官聲請改依協商程序而為判決，本院予以同意，判決如下
：
    主      文
何芷芸犯公然侮辱罪，處拘役貳拾日，如易科罰金，以新臺幣壹
仟元折算壹日，緩刑貳年，緩刑期間應於一一一年一月三十一日
給付告訴人新臺幣貳萬元，並匯至中國信託銀行、戶名：陳韻月
、帳號：000000000000。
    事實及理由
一、本件犯罪事實及證據，除引用附件檢察官起訴書之記載外，
    另據被告於本院審理時坦承犯行，核其自白，與起訴書所載
    事證相符，可認屬實，本案事證明確，被告犯行堪予認定，
    應依法論科。
二、論罪科刑：
　  核被告所為，係犯刑法第309條第1項之公然侮辱罪。依認罪
    協商結果判決如主文所示，並諭知易科罰金之折算標準。
三、附記事項：
  ㈠被告前未曾因故意犯罪受有期徒刑以上刑之宣告，有臺灣高
    等法院被告前案紀錄表一份在卷可稽，本院認經此偵、審程
    序及科刑宣告後，當知所警惕，無再犯之虞，所宣告之刑以
    暫不執行為適當，依刑法第74條第1項第1款規定，併予緩刑
    諭知，以啟自新。
　㈡本案刑事附帶民事移送民事庭，將來判決主文勝訴定讞金額
    如高於新臺幣（下同）2萬元，被告針對主文所示緩刑期間
    應給付告訴人之金額2萬元可主張抵銷，但民事判決勝訴理
    由，如已將2萬元扣除，被告不得主張抵銷。如民事判決主
    文勝訴定讞金額低於2萬元，被告就低於2萬元之差額，不得
    請求返還。　
四、協商判決除有刑事訴訟法第455條之4第1項第1款於本訊問程
    序終結前，被告撤銷協商合意或檢察官撤回協商聲請者；第
    2款被告協商之意思非出於自由意志者；第4款被告所犯之罪
    非第455條之2第1項所定得以協商判決者；第6款被告有其他
    較重之裁判上一罪之犯罪事實者；第7款法院認應諭知免刑
    或免訴、不受理者情形之一，及違反同條第2項「法院應於
    協商合意範圍內為判決；法院為協商判決所科之刑，以宣告
    緩刑或2年以下有期徒刑、拘役或罰金為限」之規定者外，
    檢察官與被告均不得上訴。如有前述得上訴之情形，得自收
    受判決送達之翌日起20日內，向本院提出上訴書狀，上訴於
    第二審法院，併予敘明。
據上論斷，應依刑事訴訟法第455條之2第1項、第455條之8、第4
54條、第455條，刑法第309條第1項、第41條第1項前段、第74條
第1項第1款、第2項第3款，判決處刑如主文。
本案經檢察官洪敏超提起公訴、檢察官邱曉華到庭執行職務。
中    華    民    國    111    年    3    月    10    日
                  刑事第二十庭    法  官  洪英花
以上正本證明與原本無異。
不得上訴。
                                  書記官  洪啟瑞
中    華    民    國    111    年    3    月    11    日
附錄本案論罪科刑依據法條全文：
中華民國刑法第309條
（公然侮辱罪）
公然侮辱人者，處拘役或 3 百元以下罰金。
以強暴犯前項之罪者，處 1 年以下有期徒刑、拘役或 5 百元以
下罰金。
附件：
臺灣臺北地方檢察署檢察官起訴書
                                  110年度調偵緝字第127號
　　被　　　告　何芷芸　女　22歲（民國00年00月00日生）
　　　　　　　　　　　　住臺北市○○區○○路0段000巷○00 
                         0號
　　　　　　　　　　　　國民身分證統一編號：Z000000000號
上列被告因妨害名譽案件，已經偵查終結，認應提起公訴，茲將
犯罪事實及證據並所犯法條分敘如下：
　　　　犯罪事實
一、何芷芸與陳○月（姓名詳卷）素不相識，後因故發生爭執，
    何芷芸乃基於公然侮辱之犯意，於民國109年11月4日前某時
    ，在臺北市○○區○○路0段000巷○0○0號住處利用連接網際網路
    後，繼而登錄社群軟體「Instagram」，復以帳號「pimiya_
    」發布內容為「你們兩個小妹妹是哪來的勇氣敢跟我女人在
    那邊噴噴叫？是被各地區兄弟幹到都認識所以覺得資源很飽
    很吵？用鮑魚在打交道的噁爛生物到底是在噴三小啦不服來
    辯！耖妳媽」、「兩個姓陳的 自己出來我不想標記太難看
    了啦」之限時動態，以此方式指射及辱罵陳○月，足生損害
    於陳○月之名譽。待陳○月於109年11月4日晚間8時許見到何
    芷芸所發布之上開動態後，即亦以自己之「Instagram」帳
    號發布內容含有「真心跟各位建議 遇到一些事情 不要跟著
    發瘋 可以直接備案提告」等文字及圖片之限時動態，詎何
    芷芸竟承前犯意而變本加厲，引用陳○月上述限時動態之擷
    圖作為該限時動態之內容，再度接續發布內容為「小妹妹到
    底是在爆氣什麼啊 自己講話也撿到槍到底是在高潮什麼東
    西」、「亂打砲還愛自己到處講 為什麼要怕別人講？？」
    、「是在裝什麼清純啊拜託」等文字之限時動態，使不特定
    觀覽何芷芸發布限時動態之「Instagram」使用者知悉其指
    射對象為陳○月，足生損害於陳○月之名譽。
二、案經陳○月訴請臺北市政府警察局大安分局報告偵辦。
　　　　證據並所犯法條
一、證據清單及待證事實：
編號 證據名稱 待證事實 1 被告何芷芸之供述 被告坦承本案限時動態係其所發布，且觀覽者可得特定期指射對象為何人之事實。 2 告訴人陳○月之指訴 被告發布之限時動態足以使觀覽者知悉指射對象為告訴人，且該限時動態有有不特定多數之人得以觀覽。 3 被告發表之「Instagram」 限時動態擷圖 全部犯罪事實。 
二、核被告所為，係犯刑法第309條第1項之公然侮辱罪嫌。被告
    於密接時、地，以上開言論貶損告訴人陳○月之名譽，其時
    空緊接，且係侵害同一法益，應評價為一行為之接續數個舉
    動，請論以接續犯。
三、依刑事訴訟法第251條第1項提起公訴。
　　此　致
臺灣臺北地方法院
中　　華　　民　　國　 110　　年　　11　　月　　29　　日
　　　　　　　　　　　　　　　檢　察　官  洪 敏 超
本件正本證明與原本無異　　
中　　華　　民　　國　 110　　年　　12　　月　　9 　　日
　　                          書　記　官　賴 逸 禎
附錄本案所犯法條全文
中華民國刑法第309條
（公然侮辱罪）
公然侮辱人者，處拘役或 3 百元以下罰金。
以強暴犯前項之罪者，處 1 年以下有期徒刑、拘役或 5 百元以
下罰金。